【裁判字號】    90,易,576
【裁判日期】    900323
【裁判案由】    竊盜
【裁判全文】
臺灣高雄地方法院刑事判決                            九十年度易字第五七六號
    公  訴  人  臺灣高雄地方法院檢察署檢察官
    被      告  甲○○
    選任辯護人  林復華
                吳文豊
右列被告因竊盜案件，經檢察官提起公訴（八十九年度偵字第一一五二一號），本院
判決如左：
    主  文
甲○○無罪。
    事  實
一、公訴意旨略以：甲○○與其弟李耀明及丙○○（李耀明、丙○○係現役軍人，均
    另行處理）共同意圖為自己不法之所有，利用丙○○前所拾獲海軍料配件總庫第
    二分庫Ｈ７庫二樓精密電子庫房之鑰匙並予以複製後，於民國八十八年十二月三
    日，藉丙○○擔任該庫房凌晨零時至二時巡更衛兵勤務之機會，由丙○○開啟庫
    房一樓大門，李耀明持該複製之鑰匙，潛入該二樓精密電子庫房，竊取筆記型電
    腦二台及備用硬碟機四具，得手後，先將贓物搬至該管Ｈ４庫房隱匿，並將該鑰
    匙丟棄於營區外後山，再由甲○○接應載回其住處藏放，嗣為警循線查獲。因認
被告涉有刑法第三百二十一條第一項第一款、第四款之加重竊盜罪嫌。
二、按犯罪事實應依證據認定之，無證據不得推定其犯罪事實；又不能證明被告犯罪
    ，應諭知無罪之判決，刑事訴訟法第一百五十四條、第三百零一條第一項定有明
    文。又認定不利於被告之事實，須依積極證據，苟積極證據不足為不利於被告事
    實之認定，即應為有利於被告之認定，更不必有何有利之證據，最高法院著有三
    十年上字第八一六號判例可參。
三、公訴人認被告涉有刑法第三百二十一條第一項第一款、第四款之加重竊盜罪嫌，
    無非以右揭犯罪事實，業據被告甲○○坦承不諱，且有被害人乙○○及證人李耀
    明之指述暨贓物認領保管收據二份、照片七張、廣告及國防部南部地方軍事法院
    各一份在卷足佐。訊據被告甲○○堅決否認有何竊盜之犯行，辯稱：伊係在李耀
    明、丙○○竊得上開電腦用品之隔二、三日後，始駕駛其所有之ＶＬ－二五四七
    號自用小客車至營區○○○道圍牆外，將上開電腦用品搬運上車載回家中藏放等
    語。
四、經查，證人李耀明（甲○○之弟）及丙○○二人，係於八十八年十二月下旬某日
    ，藉丙○○擔任該庫房凌晨零時至二時巡更衛兵勤務之機會，由丙○○開啟庫房
一樓大門，李耀明持該複製之鑰匙，潛入該二樓精密電子庫房，竊取筆記型電腦
    二台及備用硬碟機四具，得手後，先將贓物搬至該管Ｈ４庫房藏置，並將該鑰匙
    丟棄於營區外後山。嗣隔二、三日，李耀明、丙○○夥同明知海軍所失竊之上開
    電腦用品係屬來路不明之贓物之甲○○，由在營區內之李耀明、丙○○將渠等先
    前所竊得之上開電腦用品搬至營區○○○道圍牆，甲○○則一人駕駛其所有之Ｖ
    Ｌ－二五四七號自用小客車至營區○○○道圍牆外接駁，將上開電腦用品搬運上
    車載回家中藏放等情，業據證人李耀明、丙○○二人於警訊中證述一致在卷。又
    按刑法分則或刑法特別法中規定之結夥二人或三人以上之犯罪，應以在場共同實
    施或在場參與分擔實施犯罪之人為限，不包括同謀共同正犯在內，最高法院七十
    六年台上字第七二一０號判例可資參照。是上開電腦用品既係由證人李耀明、丙
    ○○二人在場共同竊取，被告並未在場共同或參與分擔實施竊盜行為，且係在證
    人李耀明、丙○○二人先行竊得上開電腦用品之數日後，始至上開地點搬運載回
    ，是其行為尚難該當刑法第三百二十一條第一項第一款、第四款之結夥三人夜間
    侵入有人居住之建築物竊盜之構成要件。
五、此外，本院復查無其他積極證據足資佐證認被告有公訴人所指訴之犯行，既不能
    證明被告犯罪，自應諭知無罪之判決。
六、至被告所涉搬運贓物之犯行，宜由檢察官另行偵查，為適當之處置。
據上論斷，應依刑事訴訟法第三百零一條第一項規定，判決如主文。
本案經檢察官陳碧霞到庭執行職務。
中     華     民     國     九十    年      三      月      二十三      日
                                  臺灣高雄地方法院刑事第七庭
                                      法  官  何  悅  芳
右正本證明與原本無異。
如不服本判決，應於判決送達後十日內，向本院提出上訴狀。
                                      書記官  吳  良  美
中     華     民     國     九十    年      三      月      二十三      日


司法院資訊處製作；財團法人民間司法改革基金會備份。
